臺灣板橋地方法院刑事判決　　　　　　　99年度訴字第3648號
公　訴　人　臺灣板橋地方法院檢察署檢察官
被　　　告　許鐿
上列被告因違反毒品危害防制條例案件，經檢察官提起公訴（99
年度毒偵字第7378號、第8229號），被告就被訴事實為有罪之陳
述，經告知簡式審判程序之旨，並聽取被告與公訴人之意見後，
本院合議庭裁定由受命法官獨任進行簡式審判程序，本院判決如
下：
    主  文
許鐿施用第一級毒品，累犯，處有期徒刑捌月。又施用第一級毒
品，累犯，處有期徒刑捌月；扣案之第一級毒品海洛因壹包（含
包裝袋，驗前淨重零點肆伍參公克、驗後淨重零點肆伍壹公克）
，沒收銷燬之。應執行有期徒刑壹年貳月；扣案之第一級毒品海
洛因壹包（含包裝袋，驗前淨重零點肆伍參公克、驗後淨重零點
肆伍壹公克），沒收銷燬之。
    事  實
一、許鐿前於民國88年間，因施用毒品案件，經本院裁定送觀察
    、勒戒後，認有繼續施用毒品之傾向，再裁定令入戒治處所
    施以強制戒治，而於89年6 月7 日強制戒治執行完畢釋放，
    由臺灣板橋地方法院檢察署檢察官以90年度戒毒偵字第227
    號不起訴處分確定。又於90年間，因施用毒品案件，經本院
    以91年度訴字第129 號判處有期徒刑8 月，於92年7 月4 日
    執行完畢。另於95年間，因施用毒品案件，經本院以95年度
    簡字第5021號判處有期徒刑6 月，嗣經裁定減刑為有期徒刑
    3 月確定，並於96年7 月24日易科罰金執行完畢。詎許鐿仍
    不知悔改，竟分別基於施用第一級毒品之犯意，於下列時間
    、地點，分別施用第一級毒品海洛因，經警查獲：
   (一)99年7 月22日某時許，在其母親位於新北市○○區○○路
     60號2 樓住處，以針筒注射之方式，施用第一級毒品海洛
     因1 次，而於99年7 月23日下午6 時30分許，在新北市○
     ○區○○路2 巷21號前，為警查獲，經徵得其同意採尿送
     驗結果呈嗎啡、可待因陽性反應。
   (二)99年9 月16日下午2 時許，在其母親前揭住處，以針筒注
     射之方式，施用第一級毒品海洛因1 次。嗣於99年9 月16
     日下午3 時10分許，在新北市○○區○○街31巷22弄，為
     警查獲，經徵得其同意採尿送驗結果呈嗎啡、可待因陽性
     反應，並扣得第一級毒品海洛因1 包（含包裝袋，驗前淨
     重0.453 公克、驗後淨重0.451 公克），始獲上情
二、案經新北市政府警察局中和第一分局移送臺灣板橋地方法院
    檢察署檢察官偵查起訴。
    理  由
一、本件被告許鐿所犯均係死刑、無期徒刑、最輕本刑為3 年以
    上有期徒刑以外之罪，其於準備程序中就被訴事實為有罪之
    陳述，經本院告知簡式審判程序之旨，並聽取公訴人及被告
    意見後，合議庭裁定由受命法官獨任進行簡式審判程序，合
    先敘明。
二、訊據被告對於上揭時、地，先後2 次分別施用第一級毒品海
    洛因之犯罪事實，均坦承不諱；而被告先後2 次為警查獲所
    採之尿液檢體，均送台灣檢驗科技股份有限公司，以酵素免
    疫法及氣相層析質譜法檢驗結果，均呈現嗎啡、可待因陽性
    反應，此有台灣檢驗科技股份有限公司99年8 月18日濫用藥
    物檢驗報告暨台北縣政府警察局中和第一分局毒品案犯罪嫌
    疑人姓名及代碼對照表（代碼編號：E0000000號）、台灣檢
    驗科技股份有限公司99年10月13日濫用藥物檢驗報告暨台北
    縣政府警察局中和第一分局毒品案犯罪嫌疑人姓名及代碼對
    照表（代碼編號：E0000000號）各1 份附卷可稽；扣案之白
    色粉末1 包，經送交通部民用航空局航空醫務中心鑑驗之結
    果，確含有第一級毒品海洛因成分（驗前淨重0.453 公克、
    驗後淨重0.451 公克）無訛，有交通部民用航空局航空醫務
    中心毒品鑑定書1 份在卷可佐，是被告先後2 次施用第一級
    毒品之犯行，均堪認定，應予依法論科。
三、核被告所為，均係犯毒品危害防制條例第10條第1 項之施用
    第一級毒品罪。被告先後2 次持有第一級毒品後進而施用，
    其持有之低度行為均應為施用之高度行為所吸收，故均不另
    論其持有毒品罪。被告所犯上開施用第一級毒品之2 罪間，
    犯意各別，應予分論併罰。被告前因施用毒品案件，經法院
    判處有期徒刑6 月，嗣經裁定減刑為有期徒刑3 月，並於96
    年7 月24日執行完畢，有臺灣高等法院被告前案紀錄表1 份
    在卷可佐，是被告於有期徒刑執行完畢後，5 年內故意再犯
    本件有期徒刑以上之2 罪，均為累犯，應依法加重其刑。本
    院審酌被告前因施用毒品案件，經觀察、勒戒及強制戒治程
    序，由檢察官為不起訴處分，再因多次施用毒品案件，經法
    院分別判刑確定，並先後於92年7 月4 日、96年7 月24日執
    行完畢後，除有前述被告前案紀錄表1 份在卷可憑外，並有
    臺灣板橋地方法院檢察署檢察官90年度戒毒偵第227 號不起
    訴處分書、90年度毒偵緝字第778 號起訴書、本院91年度訴
    字第129 號刑事判決各1 份在卷可考，詎被告仍不知悔改，
    再為本件2 次施用第一級毒品自戕其身，顯然缺乏戒絕毒品
    之決心，惟念及被告坦承先後2 次施用第一級毒品之犯罪事
    實，且其行為均尚未害及他人，並斟酌被告之犯罪動機、手
    段、持有第一級毒品數量非多，以及被告之智識程度等一切
    情狀，分別量處如主文所示之刑，且定應執行刑如主文所示
    。扣案之白色粉末1 包，既經交通部民用航空局航空醫務中
    心鑑驗確屬第一級毒品海洛因無訛，已如前述，而包裝袋與
    其上殘留之毒品，難以分析剝離，俱應依毒品危害防制條例
    第18條第1 項前段規定，不問屬於犯人與否，併宣告沒收銷
    燬之，至於送鑑耗損之海洛因粉末，既已滅失，自無庸再予
    宣告沒收銷燬之必要。
據上論斷，應依刑事訴訟法第273 條之1 第1 項、第299 條第1
項前段，毒品危害防制條例第10條第1 項、第18條第1 項前段，
刑法第11條、第47條第1 項、第51條第5 款，判決如主文。
本案經檢察官楊瀚濤到庭執行職務。
中    華    民    國   100    年    3     月    16    日
                  刑事第五庭  法  官  高增泓
以上正本證明與原本無異。
如不服本判決，應於收受送達後10日內向本院提出上訴書狀。
                              書記官  林政良
中    華    民    國   100    年    3     月    16    日
附錄本判決論罪科刑法條全文：
毒品危害防制條例第10條
施用第一級毒品者，處6月以上5年以下有期徒刑。
施用第二級毒品者，處3年以下有期徒刑。